臺灣彰化地方法院刑事判決　　　　　　　　　　　　九十三年度訴字第一一三七號
　　公　訴　人　臺灣彰化地方法院檢察署檢察官
　　被　　　告　甲○○
右列被告因違反毒品危害防制條例案件，經檢察官提起公訴（九十三年度毒偵字第二
八一六號），被告於準備程序中就被訴事實為有罪之陳述，經告以簡式審判之旨，並
聽取意見後，本院合議庭裁定由受命法官獨任進行簡式審判程序，判決如左：
    主    文
甲○○連續施用第一級毒品，累犯，處有期徒刑拾月；又連續施
用第二級毒品，累犯，處有期徒刑柒月。應執行有期徒刑壹年
月。
    犯罪事實
一、甲○○前分別因施用毒品案件，先後經二次觀察、勒戒，均
    認無繼續施用毒品之傾向，由臺灣彰化地方法院檢察署檢察
    官各為不起訴處分確定；復因違反毒品危害防制條例案件，
    經送強制戒治，並於民國九十一年一月三十一日停止戒治付
    保護管束出所，至九十一年七月十日保護管束期滿未經撤銷
    ，視為強制戒治執行完畢，所涉刑案部分，由臺灣彰化地方
    法院檢察署檢察官提起公訴，嗣於九十年九月二日，經本院
    以九十年度易字第七二六號判決判處有期徒刑五月確定；另
    因違反毒品危害防制條例案件，經本院以九十年度員簡字第
    二四一號判決判處有期徒刑三月確定，二案經定應執行有期
    徒刑七月確定，業於九十一年十二月十八日易科罰金執行完
    畢。詎仍不知悔改，在前揭強制戒治執行完畢並釋放後五年
    內，復基於施用第一級毒品之概括犯意，自九十三年五月中
    旬某日起，至九十四年一月十九日晚上十一時許止，在彰化
    縣芬園鄉○○村○○路○段五十巷二三０號其住所或員林鎮
    朋友家等處所，以將海洛因羼入香煙中點火燃燒吸食煙氣之
    方式，連續施用第一級毒品海洛因多次，施用頻率約為一至
    七日一次。又另基於施用第二級毒品之概括犯意，亦自九十
    三年五月中旬某日起，至九十四年一月十九日晚上十一時許
    止，在其上揭住所、朋友家或網咖等處所，以將安非他命置
    於吸食器內點火燃燒吸食煙氣之方式，連續施用第二級毒品
    安非他命多次，施用頻率約為一星期二至三次。嗣先於九十
    三年五月二十七日下午二時四十分許，在彰化縣大村鄉新興
    村港後巷十二號友人住處為警查獲，經採驗尿液結果呈嗎啡
    及甲基安非他命陽性反應，後於本院審理時逃匿，經發布通
    緝，於九十四年一月二十日緝獲到案，始得悉上情。
二、案經彰化縣警察局員林分局報告臺灣彰化地方法院檢察署檢
    察官偵查起訴及本院依職權審理。
    理    由
一、右揭事實，業據被告甲○○於本院準備程序及審理中坦承不
    諱，且被告於前揭時地查獲時，經採其尿液送驗結果，係呈
    甲基安非他命及嗎啡陽性反應（施用海洛因者會在其體內代
    謝為嗎啡成分殘留，並經由尿液排出），有彰化縣警察局員
    林分局委託檢驗尿液代號與真實姓名對照認證單、彰化縣衛
    生局煙毒尿液檢驗成績書一份在卷足參。查被告前分別因施
    用毒品案件，先後經二次觀察、勒戒，均認無繼續施用毒品
    之傾向，由臺灣彰化地方法院檢察署檢察官各為不起訴處分
    確定，復因違反毒品危害防制條例案件，經送強制戒治，於
    九十一年一月三十一日停止戒治付保護管束出所，至九十一
    年七月十日保護管束期滿未經撤銷，視為強制戒治執行完畢
    等情，有臺灣高等法院被告全國前案紀錄表、刑案資料查註
    紀錄表各一份附卷可按，被告顯係經強制戒治釋放後，復於
    五年內再犯本案施用毒品罪。從而，本案事證明確，被告右
    揭犯行洵堪認定，應依法論科。
二、核被告所為，係犯毒品危害防制條例第十條第一項、第二項
    之施用第一、二級毒品罪。被告為供自己施用之目的而持有
    上開毒品，其於施用前持有海洛因及安非他命之低度行為，
    應各為施用之高度行為所吸收，不另論罪。又其先後多次施
    用第一、二級毒品犯行，均屬時間緊接，方法相同，各觸犯
    構成要件相同之罪名，皆係基於概括犯意反覆為之，均應依
    連續犯之規定論以一罪，並皆依法加重其刑。前開犯罪事實
    為原起訴書所漏列部分，與原起訴書所載部分，有裁判上一
    罪之關係，故本院自得併予審理。至其所犯上開二罪，犯意
    各別，行為互殊，應予分論併罰。查被告前因違反毒品危害
    防制條例案件，於九十年九月二日，經本院以九十年度易字
    第七二六號案判處有期徒刑五月確定，復再因違反毒品危害
    防制條例案件，經本院以九十年度員簡字第二四一號案判處
    有期徒刑三月確定，二案經定應執行有期徒刑七月確定，業
    於九十一年十二月十八日易科罰金執行完畢，有臺灣高等法
    院被告全國前案紀錄表及刑案資料查註紀錄表在卷可按，其
    受有期徒刑之執行完畢，五年內再犯本案法定本刑有期徒刑
    以上之二罪，皆為累犯，均應依法遞加重其刑。爰審酌被告
    曾因施用毒品案件接受觀察、勒戒及強制戒治，竟未能從中
    記取教訓，深切體認毒品危害己身健康之鉅，反而再度趁隙
    施用海洛因及安非他命，足徵被告自制能力尚有未足，又於
    審理期間經合法傳喚、拘提均拒不到庭，直至本院發布通緝
    始為警緝獲到案，犯後態度亦有可議，惟念及施用毒品固戕
    害個人健康至深，然就他人權益之侵害仍屬有限，及其犯罪
    目的、手段、被告於犯罪後坦承全部吸毒犯行、具有高職畢
    業學歷之智識程度等一切情狀，分別量處如主文所示之刑，
    並定其應執行之刑，以示懲儆。
據上論斷，應依刑事訴訟法第二百七十三條之一第一項、第二百
九十九條第一項前段，毒品危害防制條例第十條第一項、第二項
，刑法第十一條前段、第五十六條、第四十七條、第五十一條第
五款，判決如主文。
本案經檢察官田德煙到庭執行職務。
中    華    民    國      九十四    年      一      月      三十一      日
                              臺灣彰化地方法院刑事第一庭
                                  法官周莉菁
右正本證明與原本無異。
如不服本判決，應於判決送達後十日內向本院提出上訴狀 (須附
繕本)。
                                  法院書記官黃當易
中    華    民    國      九十四    年      一      月      三十一      日
毒品危害防制條例第十條施用第一級毒品者，處六月以上五年以
下有期徒刑。
施用第二級毒品者，處三年以下有期徒刑。
